臺灣臺北地方法院民事裁定 
                                   111年度北簡字第9597號
原      告  梁崇民  
被      告  楊玉惠  
上列當事人間請求損害賠償事件，本院裁定如下：
    主  文
原告應於本裁定送達後3日內，具狀補正本件起訴之原因事實，
逾期不補正，即駁回其本件之訴。
    理    由
一、按起訴，應以訴狀表明訴訟標的及其原因事實，此為民事訴
    訟法第244條第1項第2款定有明文。又按原告之訴，起訴基
    於惡意、不當目的或有重大過失，且事實上或法律上之主張
    欠缺合理依據，法院應以裁定駁回之。但其情形可以補正者
    ，審判長應定期間先命補正、原告之訴，依其所訴之事實，
    在法律上顯無理由，法院得不經言詞辯論，逕以判決駁回之
    。但其情形可以補正者，審判長應定期間先命補正；簡易訴
    訟程序，除本章別有規定外，仍適用第一章通常訴訟程序之
    規定，為民事訴訟法第249條第1項第8款、第2項第2款、第4
    36條第2項亦分別明文。
二、原告雖起訴被告對其侵權行為而請求損害賠償新臺幣（下同
    ）11萬元及遲延利息等，但遍查全卷，無從得悉其請求被告
    侵權行為之事實究竟為何，雖於起訴狀尚有記載提及：被告
    為教育部審議小組委員，明知訴外人輔仁大學（下稱輔大）
    惡害原告，於民國106年6月5日同意解聘，程序不備云云。
    但此被告已進狀表明：其係因應設置要點第3條規定，以技
    術及職業教育司司長身分，為審議小組法定成員之一，且10
    6年6月5日審議小組會議其因並未出席及與會等情。則原告
    起訴被告之侵權行為事實究竟為何，是否係誤會被告於該次
    會議與會並一同決議而同意解聘，或係另有所指，即有不明
    。經本院發函命其補正，因原告於本院以111年6月22日函命
    其補正請求被告之具體事實後，已於111年6月24日收受，卻
    進狀僅僅記載表示：被告111年5月12日調解未到之事，仍並
    未具體說明起訴被告之侵權事實之時間、地點及行為各究竟
    為何（至其於書狀所述訴外人輔大會議部分，則顯與本件被
    告無關），因迄今其起訴內容有欠具體明確，對於其所主張
    之被告如何侵害原告、與所主張之損害11萬元有何相當因果
    關係等情，未具體敘明並提出相關證據以證明之，其主張之
    本件原因事實不明，且依原告於訴狀內記載與本件被告無關
    之記述觀之，參酌被告已表明未參與上開審議會議之決議，
    原告本件在法律上顯然不能獲得勝訴判決，其訴訟程式及要
    件均有所欠缺。爰第2次再定期命原告補正如主文所示，逾
    期未補，即駁回原告之訴。末以，原告於起訴狀表示尚有其
    他其起訴之被告與其和解云云，然若其起訴之被告並無可認
    有侵權行為事實時，原告執意對方應與其和解或賠償，否則
    即以起訴方式或訴訟程序應對時，即有前揭條文所指之基於
    惡意、不當目的或有重大過失起訴之情事，務請原告注意，
    併此指明。
三、依民事訴訟法第436條第2項、第249條第1項但書、第2項但
    書，裁定如主文。
中　　華　　民　　國　　111 　年　　8 　　月　　23　　日
  　　　　　　　　    臺北簡易庭　法  官　徐千惠
以上正本係照原本作成。
本裁定不得抗告。
中　　華　　民　　國　　111 　年　　8 　　月　　23　　日
　　　　　　　　　　　　　　　　　書記官　蘇冠璇